【裁判字號】    89,易,521
【裁判日期】    890630
【裁判案由】    賭博
【裁判全文】
臺灣嘉義地方法院刑事判決                          八十九年度易字第五二一號
    公  訴  人  臺灣嘉義地方法院檢察署檢察官
    被      告  甲○○
右列被告因賭博案件，經檢察官提起公訴（八十九年度偵字第二五一七號），本院判
決如左：
    主  文
甲○○連續意圖營利，聚眾賭博，處有期徒刑伍月，如易科罰金，以佰元折算壹日
。扣案之六合彩總表壹紙、簽單肆紙、空白簽單壹本、六合彩手冊壹本，均沒收之。
    事  實
一、甲○○意圖營利，並基於概括之犯意，自民國八十九年二月二十四日起，將其位
    於嘉義縣溪口鄉坪頂村下坪五號住處供作公眾得出入之場所，經營「六合彩」賭
    博，聚集不特定之多數人在該處簽賭下注，以核對香港政府每星期二、四開出之
    六合彩號碼作為輸贏之依據，賭法有二星、三星、四星、台號、特尾等，賭客簽
    中時，可得倍數不等之彩金，未簽中時，賭資即歸甲○○贏得。嗣於八十九年四
    月十三日中午十二時五分許，在上址為警查獲，並扣得其所有，供經營六合彩賭
    博所用之簽單總表一紙、簽單四紙、空白簽單一本、六合彩手冊一本。
二、案經嘉義縣警察局移送臺灣嘉義地方法院檢察署檢察官偵查起訴。
    理  由
一、訊據被告甲○○矢口否認右揭犯行，辯稱：在大家樂時代做過組頭、六合彩沒有
    ，警訊時沒有講經營六合彩，筆錄是警察那麼寫，再拉其手捺指模印。其住家並
    非供公眾出入之場所，因平日無聊與熟識之鄰友對賭而已，有時賭台號，二星、
    三星等都有云云。經查，被告右揭犯行，業據被告於偵查初訊時（問：有無做六
    合彩組頭？）供承：「我已經很久沒有做了，但是我以前有做過，多久以前我忘
    了。」等語（參見八十九年五月五日偵訊筆錄），證人即警員柳文培於偵查中證
    述：四月六日到十一日經營六合彩，是被告自己說出來的等語（參見八十九年五
    月十二日偵訊筆錄）可證，復有簽單總表一紙、簽單四紙、空白簽單一本、六合
    彩手冊一本扣案可稽。其中賭客之簽單四紙，上載「２／２４  丈  ２１  ３１
    ×１７  ２７×２５  ３８二、三各１，０８  ３８×２５  ４５×１４  ２４
      二  三各１  ３２００」、「２／２９  丈  １２  １３×１６  ３６×00
      00  00  0、三各１  ２２４０」「４／６  田  ６６＝５  ９９＝５
    ００＝５  １３５０」、「４／１１  欣  ０４  １４  ×１６  １７  各３
    ０４  １４×２１  ３１  三各１  １６００」細繹其內容，不難理解係分別代
    表日期、簽賭之人  簽賭二星或三星  簽賭之支數及金額至明。參以，衡諸事理
    ，被告若係平日無聊，在家僅與鄰友對賭，則以香港政府每星期二、四開出之六
    合彩號碼中，以猜對號碼較多者贏得賭金即可，實毋須大費周章，另定以二星、
    三星、四星，或換算成台號、特尾號為決定輸贏之依據，亦無交叉組成二星或三
    星、台號等多組下注號碼之必要等情，被告所辯顯係匿飾之詞，諉無可採。本件
    事證明確，被告之犯行堪以認定。
二、核被告所為，係犯刑法第二百六十八條意圖營利，供給賭博場所及聚眾賭博罪、
    同法第二百六十六條第一項前段在公眾得出入之場所賭博財物罪。被告於各期香
    港六合彩開獎前多次接受簽賭之接續行為，均係當次意圖營利，供給賭博場所及
    聚眾賭博，與在公眾得出入之場所賭博財物犯行之部分行為，均應各論以一罪。
    又被告於各期六合彩經營期間接受簽賭之各個舉動，均係基於一個賭博犯意之決
    定，以達成同一之犯罪目的，係一行為觸犯上開三罪名，屬想像競合犯，應從一
    重之意圖營利聚眾賭博罪處斷。又其先後多次經營六合彩賭博之犯行，時間緊接
    ，所犯構成要件相同，顯係基於概括犯意為之，為連續犯，依法並加重其刑。爰
    審酌被告之品性、犯罪之動機、目的、所生之危害及犯罪後之態度等一切情狀，
    量處如主文所示之刑，並諭知易科罰金之折算標準。扣案之簽單總表一紙、簽單
    四紙、空白簽單一本、六合彩手冊一本為被告所有，供犯罪所用之物，應依法諭
    知均沒收之。
三、據上論斷，應依刑事訴訟法第二百九十九條第一項前段，刑法第五十六條、第二
    百六十八條、第二百六十六條第一項前段、第五十五條、第四十一條、第三十八
    條第一項第二款，罰金罰鍰提高標準條例第一條前段、第二條，判決如主文。
本案經檢察官游悅晨到庭執行職務。
中    華    民    國      八十九      年      六      月      三十      日
                            臺灣嘉義地方法院刑事第一庭
                                        法  官  洪  秀  一
右正本證明與原本無異。
如不服本判決，應於判決送達後十日內向本院提出上訴狀( 應附繕本 )。
中    華    民    國      八十九      年      六      月      三十      日
                                        書記官  陳  湘  蓉
附錄法條：
刑法第二百六十八條
意圖營利，供給賭博場所或聚眾賭博者，處三年以下有期徒刑，得併科三千元以下罰
金。
刑法第二百六十六條第一項
在公共場所或公眾得出入之場所賭博財物者，處一千元以下罰金，但以供人暫時娛樂
之物為賭博者，不在此限。


司法院資訊處製作；財團法人民間司法改革基金會備份。
